臺灣士林地方法院民事裁定
111年度聲字第67號
聲  請  人  吳繼陵  

代  理  人  劉昌崙律師
            林聖彬律師
相  對  人  彰化商業銀行股份有限公司

法定代理人  凌忠嫄  
上列當事人間債務人異議之訴事件（即本院民國111年度補字第4
98號事件），聲請人聲請停止執行，本院裁定如下：
　　主  文
聲請人為相對人供擔保新臺幣170萬元或等值之銀行無記名可轉
讓定期存單後，本院110年度司執字第17156號清償借款強制執行
事件對聲請人所為之強制執行程序，於本院111年度補字第498號
債務人異議之訴事件裁判確定、和解或調解成立或撤回起訴前，
應暫予停止。
　　理  由
一、按有回復原狀之聲請，或提起再審或異議之訴，或對於和解
    為繼續審判之請求，或提起宣告調解無效之訴、撤銷調解之
    訴，或對於許可強制執行之裁定提起抗告時，法院因必要情
    形，或依聲請定相當並確實之擔保，得為停止強制執行之裁
    定，強制執行法第18條第2項定有明文。又強制執行程序之
    停止，因停止之原因及範圍不同，可分整個執行程序之停止
    及個別執行程序之停止二種。前者係執行之停止原因發生後
    ，整個執行程序均不能續行。後者為執行之停止原因發生後
    ，僅對於執行債權之一部，共同債務人之一部，或執行標的
    物之一部之執行程序不能續行，即僅不許特定之執行程序而
    停止該程序而言（最高法院82年度台抗字第588號裁定參照
    ）。債權人對連帶債務人全體之同一執行事件，債務人中之
    一人所受供擔保停止執行之裁定，若非基於該債務人之個人
    關係，且對於他債務人有利，則類推適用民法第275條及準
    用民事訴訟法第56條第1項第1款規定，應解為效力及於全體
    連帶債務人；否則，若係基於該債務人之個人關係，或對於
    他債務人不利，其效力應僅及於受裁定之債務人一人。
二、聲請意旨略以：相對人以臺灣臺北地方法院民國93年1月6日
    北院錦92執辰字第39038號債權憑證為執行名義聲請強制執
    行，主張伊應連帶給付新臺幣（下同）7,166,994元及其利
    息、違約金，經本院以110年度司執字第17156號清償債務執
    行事件（下稱系爭執行事件）受理在案，為伊所爭執，並已
    對相對人提起本院111年度補字第498號債務人異議之訴事件
    （下稱本案訴訟），請求系爭執行事件之強制執行程序應予
    撤銷、相對人不得執上開債權憑證為執行名義，對伊之財產
    為強制執行。一旦伊之財產經執行完畢（目前伊之不動產已
    遭查封），勢難回復原狀。爰依強制執行法第18條第2項規
    定，願供現金或等值之銀行無記名可轉讓定期存單為擔保，
    請准裁定停止系爭執行事件之強制執行程序等語。
三、經查：
(一)相對人執上開債權憑證，執行債權額為7,166,994元及其利
    息、違約金，對連帶債務人即聲請人及第三人生龍錦鳳傳播
    事業有限公司、周雍雍（下合稱生龍公司等二人）之財產，
    向本院民事執行處聲請強制執行，本院民事執行處並已就聲
    請人所有，坐落臺北市○○區○○段○○段000地號土地（權利範
    圍1/24）及其上同段20138建號建物（即門牌號碼臺北市○○
    區○○○路00號三樓房屋，權利範圍1/6）之不動產（下合稱系
    爭不動產），完成查封登記在案。而聲請人則以相對人所執
    上開債權憑證之請求權已罹於消滅時效為由，於111年4月26
    日對相對人提起債務人異議之訴，並經本院以本案訴訟受理
    等情，有系爭執行事件、本案訴訟卷宗可稽。
(二)本院審酌聲請人已對相對人提起本案訴訟，其主張執行名義
    之債權罹於消滅時效乙節，係屬執行名義成立後始發生之消
    滅或妨礙債權人請求之事由，尚不能認聲請人之訴為顯無理
    由。又若不停止系爭執行事件對聲請人所為強制執行程序之
    進行，俟聲請人所提之本案訴訟如獲勝訴判決時，系爭不動
    產或其他財產遭拍定移轉，聲請人恐將受有難以回復之損害
    。又聲請人已聲明願供擔保請准裁定停止執行，堪認本件確
    有上開強制執行法第18條第2項所定之事由且有停止強制執
    行之必要，聲請人本件聲請與法尚無不合，應予准許。又聲
    請人以上開執行名義之請求權罹於消滅時效為由提起本案訴
    訟並聲請停止執行，係基於聲請人之個人事由所為（各連帶
    債務人之消滅時效起算點、中斷或不完成等，非必一致而為
    個別進行），且本案訴訟亦僅聲請人一人起訴而繫屬，則依
    上開說明，系爭執行事件對生龍公司等二人所為之強制執行
    程序，即無從併予停止，附此敘明。
四、另按法院因必要情形或依聲請定相當並確實之擔保，為停止
    強制執行之裁定者，該擔保金額之多寡應如何認為相當，固
    屬法院職權裁量之範圍；惟此項擔保係擔保執行債權人因停
    止執行所應受之損害，故法院定擔保金額時，自應斟酌該債
    權人因停止執行可能遭受之損害，以為衡量之標準，非以債
    權額為依據（最高法院92年度台抗字第480號裁定意旨參照
    ）。查相對人因聲請人聲請停止執行，其可能遭受之損害，
    除未能執行系爭不動產而取償之法定遲延利息損失，亦包含
    將來在債權額範圍內執行其他財產而取償之法定遲延利息損
    失，是應以執行債權額未能取償之法定遲延利息損失衡酌之
    ，本案訴訟之訴訟標的價額為7,166,994元，依法核屬得上
    訴第三審之事件，參酌各級法院辦案期限實施要點規定，民
    事第一審審判案件之期限為1年4月、第二審為2年、第三審
    為1年，推估本件停止期間為法院審理期間共4年4月，則相
    對人因本件停止執行可能受之損害額經核算為1,552,849元
    【計算式：7,166,994元×5%×（4＋4/12）＝1,552,848.7元，
    元以下四捨五入】，復慮及執行債權額除本金7,166,994元
    外，另有利息、違約金可能亦得以獲償，且本案訴訟有因送
    達、上訴或調查證據等其他原因使訴訟遲滯之可能，致相對
    人損害增加，爰酌予提高聲請人應供擔保之金額為170萬元
    ，認為適當。
五、爰依法裁定如主文。
中　　華　　民　　國　　111 　年　　4 　　月　　29　　日
                  民事第四庭  法  官  劉家昆
以上正本係照原本作成。
如對本裁定抗告，應於裁定送達後10日內向本院提出抗告狀，並
繳納抗告費新臺幣1,000 元。
中　　華　　民　　國　　111 　年　　4 　　月　　29 　 日
                              書記官  黎隆勝